# 同一控制下合并编制比较报表

提问人：yy45420 时间：2017-02-08 21:32:33
请教下各位高手，因企业合并实际发生在当期，以前期间合并方账面上并不存在对被合并方的长期股权投资，利润表应该如何抵消。
反映少数股东损益，对方应该是什么科目。

回答人：chenyiwei
在合并方司的合并报表层面，需按同一控制下合并的原则追溯重述前期比较数据。如果被合并方自其设立日开始就一直处于目前的最终控制方的控制下，且最终控制方享有权益的比例未发生过变化，则在编制合并报表追溯重述前期比较数据时，可以采用以下简化方法： （ 1 ）将合并方和被合并方的报表中的资产、负债、损益类各报表项目按“相同项目简单加总”的方法直接加总； （ 2 ）对于被合并方的权益类项目，首先根据合并日持有的购自最终控制方及同一控制下实体的股权比例，计算出每个权益项目中归属母公司股东的部分和归属于少数股东的部分，将归属于少数股东部分的权益合计数计入合并资产负债表中的少数股东权益，将实收资本、资本公积中的归属于母公司股东的部分与合并方的资本公积相加，将盈余公积、未分配利润中的归属于母公司股东的部分与合并方的未分配利润相加，将其他综合收益中归属于母公司股东的部分与合并方的其他综合收益相加。 （ 3 ）根据被合并方各期净利润和其他综合收益发生额乘以（ 1 －合并日持有的购自最终控制方及同一控制下实体的股权比例）得出少数股东损益和归属于少数股东的其他综合收益金额，其余为归属于母公司股东的净利润和其他综合收益金额。 （ 4 ）按常规方法抵销合并方与被合并方之间的内部往来和内部交易。 （ 5 ）于合并日，在合并报表层面应将除了合并方自身股权以外的其他形式的合并对价的账面价值冲减资本公积，将以合并方自身增发股份方式支付的合并对价中对应的实收资本或股本金额从资本公积转入实收资本或资本公积。

提问人：yy45420 时间：2017-02-16 23:09:47
谢谢陈老师，我还有一个问题，比较报表期间，被合并方有分红和计提盈余公积，要怎么处理

回答人：chenyiwei
1 、被合并方计提的盈余公积不反映，仍体现在合并的未分配利润中。 2 、被合并方的现金分红体现为股东权益变动表中对所有者的分配，其中按少数股权比例冲减少数股东权益，其余冲减合并报表的未分配利润。